臺灣高等法院臺南分院民事裁定　100年度抗字第80號
抗　告　人　徐炳坤
上列抗告人因與相對人林秋田間聲明異議事件，抗告人對於中華
民國100年4月21日臺灣雲林地方法院裁定 （100年度事聲字第16
號），提起抗告，本院裁定如下：
    主  文
抗告駁回。
抗告程序費用新臺幣壹仟元由抗告人負擔。
    理  由
一、抗告意旨略以：
（一）本件估價單是立通工程行所開，收據卻是流通工程行所有
      ，估價與施工單位不符，故報價顯然有誤。
（二）拆除工程計算僅寫出拆除施工期6.5天，實際上應是債務
      人施工4天，相對人施工2.5天，相對人施工部分之費用應
      由相對人負擔，原審將施工期6.5天之費用全部列為執行
      費用由抗告人負擔，不合理。
（三）牆壁切割費用應包含在拆除打石工費用內，收據內另外提
      出切割費新台幣（下同）6,000元，顯屬重覆。
（四）模板支撐費用以1,000元為合理，相對人估為10,000元，
      顯有灌水。
（五）原裁定未分別寫明債務人各人應負擔之金額，亦有違誤。
      為此提起抗告，求為廢棄原裁定。
二、按依執行名義，債務人應為一定行為而不為者，執行法院得
    以債務人之費用，命第三人代為履行。前項費用，由執行法
    院酌定數額，命債務人預行支付或命債權人代為預納。次按
    強制執行之費用，以必要部分為限，由債務人負擔。債權人
    因強制執行而支出之費用，得求償於債務人者，得準用民事
    訴訟法第91條之規定，向執行法院聲請確定其數額，強制執
    行法第127條、第28條第1項、第29條第1項分別定有明文。
三、經查：
（一）本件抗告人與相對人間拆屋還地執行案件，業經原審法院
      99年度司執字第9383號事件受理並執行完畢，相對人依前
      開規定，聲請確定執行費用額，並提出收據三紙為證。經
      原審法院司法事務官以100年度司執聲字第1號裁定，確定
      執行費用為38,966元，並命由抗告人與其他債務人連帶負
      擔，抗告人雖聲明異議，然經原審法院駁回其異議，業經
      本院調閱原審法院100年度司執字第9383號拆屋交地執行
      卷及100年度司執聲字第1號聲請確定執行費用卷可按。
（二）由立通工程行所開之估價單以觀，已明確載明估價不包含
      債權人（即相對人）之牆壁，切割及拆除打石之費用分別
      估價，雖由流通工程行施工並出立收據，收據金額則與估
      價金額相同，應足認定收據之金額亦不包括債權人之牆壁
      部分在內。又本件於100年2月17日、18日執行拆除兩天，
      17日上午5人、下午3人、18日上午3人、下午2人施工，估
      價單及收據拆除打石工資乃均加總載為6.5天，尚無違誤
      。再估價與施工單位雖不相同，尚無從僅以此而認定「報
      價顯然有誤」。抗告人雖提出斗南水電行於本件執行拆除
      後之100年2月22日所出具之估價單，抗辯切割費用應包含
      於拆除打石費用之內，模板支撐費用過高云云，惟查本件
      執行係拆除房屋之一部分，為確保拆除後房屋其他部分不
      會倒塌或造成其他損害，拆除施工時，拆除範圍外之房屋
      部分確實須要作好支撐工程，且施工時亦應特別防範注意
      ，實際拆除則須先切割牆壁後再拆除打石，從而切割與拆
      除打石之費用分列，即屬合理。斗南水電行於本件應拆除
      之房屋拆除後，在已不可能由其施作，僅憑拆除後之照片
      ，實際上已不可能準確評估當時情形之狀況下所為之估價
      ，自無可採。本件應以立通工程行於拆除施工前所為之估
      價，及實際施工之流通工程所開立之收據金額，為認定費
      用之準據。抗告人前述相關之抗辯，均無可採。本件拆除
      工程費為切割費用6,000元＋模板支撐費用10,000元＋拆
      除打石工資16,250元共計32,250元。
（三）本件執行費應由抗告人與其他債務人連帶負擔，故僅確定
      其總額即可，抗告人抗辯應分別寫明8位債務人平均均分
      後應負擔之金額，並無可採。
四、從而原審法院司法事務官確定執行費用為38,966元（執行費
    1,716元＋複丈測量費4,000元＋拆除工程費32,250元＋員警
    現場值勤費1,000元），尚屬妥適，抗告人所辯，尚無可採
    。原審法院因而駁回抗告人之異議，並無不合。抗告人再執
    上開理由指摘原裁定不當，求予廢棄，為無理由，應予駁回
    。
五、據上論結，本件抗告為無理由，依強制執行法第30條之1、
    民事訴訟法第495條之1第1項、第449條第1項、第95條、第7
    8條，裁定如主文。
中    華    民    國   100    年    9     月    30    日
                  民事第四庭    審判長法  官  吳上康
                                      法  官  王浦傑
                                      法  官  蔡勝雄
上為正本係照原本作成。
不得抗告。
中    華    民    國   100    年    9     月    30    日
                                      書記官  李梅菊